【裁判字號】    97,抗,262
【裁判日期】    971023
【裁判案由】    准予強制執行
【裁判全文】
臺灣板橋地方法院民事裁定               97年度抗字第262號
抗  告  人  甲○○
            乙○○
上列抗告人因聲請裁定許可勞資爭議調解記錄強制執行事件，對
於中華民國97年8 月26日本院97年度勞執字第4 號所為裁定提起
抗告，本院裁定如下：
    主    文
抗告駁回。
抗告程序費用新臺幣壹仟元由抗告人負擔。
    理    由
一、本件抗告意旨略以：依勞資爭議處理法第37條規定，勞資爭
    議經調解成立或仲裁者，當事人之一方不履行其義務時，他
    方當事人得向該管法院聲請裁定強制執行並免繳執行費。「
    勞資爭議協調會」由縣政府委託辦理，應同縣政府之法定處
    理程序，為何無法依上開法條辦理強制執行？抗告人向勞工
    局申請調解，難道勞工局委託之調解會不等於勞工局辦理？
    有委託應等於相同之法定程序，爰提起抗告，聲請廢棄原裁
    定等語。
二、按「勞資爭議經調解成立或仲裁者，當事人之一方不履行其
    義務時，他方當事人得向該管法院聲請裁定強制執行並免繳
    裁判費；於聲請強制執行時，並免繳執行費。」勞資爭議處
    理法第37條第1 項定有明文。又同法第11條第1 項規定：「
    勞資爭議之調解，直轄市或縣（市）主管機關，應於接到當
    事人申請調解或依職權交付調解之日起七日內，組成勞資爭
    議調解委員會處理之。」第12條規定：「（第1 項）勞資爭
    議由當事人申請或由主管機關依職權交付調解時，其爭議當
    事人，應於接到主管機關通知之日起三日內各自選定調解委
    員，並將調解委員之姓名、性別、年齡、職業及住所或居所
    具報。（第2 項）主管機關認有必要時，得將前項期限酌量
    延長之；逾期不為具報者，主管機關得依職權代為指定之。
    」第13條規定：「勞資爭議調解委員會置委員三人或五人，
    以左列代表組成之，並由直轄市、縣（市）主管機關代表中
    一人為主席：一、主管機關指派一人或三人。二、當事人雙
    方各選定一人。」第15條規定：「勞資爭議調解委員會應於
    接到前條調查結果及解決方案後七日內開會。但必要時或經
    爭議當事人雙方同意者，得延長至十五日。」第16條規定：
    「勞資爭議調解委員會應有調解委員過半數出席，始得開會
    ；經出席委員過半數同意，始得決議，作成調解方案。」第
    17條規定：「勞資爭議調解委員會之調解方案，經爭議當事
    人雙方同意在調解紀錄簽名者，調解為成立。」由上開規定
    可知，「勞資爭議調解委員會」係依勞資爭議處理法所組成
    之法定調解機關，其調解委員組成、會議之開會及決議，均
    有一定之法定程序，經其依法定程序調解成立者，依同法第
    21條之規定，方得視為爭議當事人間之契約，當事人之一方
    不履行其義務時，他方當事人始得依同法第37條第1 項規定
    向該管法院聲請裁定強制執行並免繳裁判費；而「勞資爭議
    協調會」僅係為迅速解決勞資爭議而採行之處理方式，該會
    非為法定之勞資爭議調解機關，如勞資雙方經該會協調成立
    者，應僅具有民法上和解之效力，並無同法第37條第1 項規
    定之適用。
三、經查，本件抗告人主張其與相對人台灣動力檢測股份有限公
    司於97年5 月5 日經臺北縣政府勞資爭議調解委員會成立調
    解，有調解紀錄可稽。惟依抗告人所提出之上開所謂「調解
    紀錄」影本所載，係由「臺北縣勞資權益維護促進會」所為
    之勞資爭議協調，其名稱應為「臺北縣勞資權益維護促進會
    處理勞資爭議協調會會議紀錄」，可見本件協調並非依勞資
    爭議處理法之規定，由臺北縣勞資爭議調解委員會所為之調
    解甚明，則依照前揭說明，抗告人自無法依同法第37條第1
    項規定逕向本院聲請裁定准予強制執行。抗告意旨雖謂「勞
    資爭議協調會」由縣政府委託辦理，應同縣政府之法定處理
    程序，應可依上開法條聲請裁定強制執行云云，然本件縱令
    係由臺北縣政府委託協調成立，亦無法代替臺北縣「勞資爭
    議委員會」所為之調解，原裁定據以駁回抗告人之聲請，並
    無不合。抗告意旨求為廢棄原裁定，為無理由，應予駁回。
四、據上論結，本件抗告為無理由，依非訟事件法第46條、第21
    條第2項、第24條第1 項，民事訴訟法第495條之1第1項、第
    449條第1項、第78條，裁定如主文。
中    華    民    國    97    年    10    月    23    日
                  民事第一庭    審判長法  官  李世貴
                                      法  官  黃信樺
                                      法  官  高文淵
上為正本係照原本作成。
如不服本裁定，僅得於收受本裁定正本送達後10日內，以適用法
規顯有錯誤為理由，向本院提出再抗告狀（須依相對人人數附具
繕本，及繳納再抗告裁判費新台幣1,000 元），經本院許可後始
可再抗告。
中    華    民    國    97    年    10    月    23    日
                                      書記官  許慧貞


司法院資訊處製作；財團法人民間司法改革基金會備份。
